臺灣臺北地方法院刑事判決
111年度審訴字第205號
公  訴  人  臺灣臺北地方檢察署檢察官
被      告  王浩羽

上列被告因詐欺案件，經檢察官提起公訴（110年度偵字第33079
號），被告於本院準備程序中就被訴事實為有罪之陳述，經本院
合議庭裁定由受命法官獨任逕以簡式審判程序審理，判決如下：
    主  文
王浩羽犯以網際網路對公眾散布詐欺取財罪，累犯，處有期徒刑
壹年貳月。未扣案之犯罪所得新臺幣壹萬柒仟伍佰元沒收，於全
部或一部不能沒收或不宜執行沒收時，追徵其價額。
    事  實
一、王浩羽並無販賣行動電話之真意，竟基於意圖為自己不法之
    所有而以網際網路對公眾散布之詐欺取財犯意，於民國110
    年1月3日晚間8時50分前某時，在臺北市中山區長春路附近
    ，以電腦設備連結網際網路後，於社交網站「臉書」之不特
    定多數人均得加入、瀏覽之「二手手機交易」社團網頁上，
    以暱稱「楊怡娟」帳號，張貼欲出售IPHONE 11 PRO MAX行
    動電話之不實訊息，致黃柏硯看到上開訊息後陷於錯誤，與
    王浩羽約定以新臺幣（下同）1萬7,500元購買上開行動電話
    ，黃柏硯旋依王浩羽之指示，於同日晚間8時50分許，匯款
    上開金額至不知情林琯珩（另經檢察官不起訴處分）所申辦
    之京城商業銀行（帳號：000000000000號）帳戶，王浩羽即
    承上開犯意，向林琯珩訛稱：其業將前所積欠林琯珩之借款
    4,100元匯至上開帳戶，並請林琯珩將多匯入之1萬3,400元
    交還云云，使林琯珩陷於錯誤，從上開帳戶提領1萬3,400元
    交予黃浩羽。嗣黃柏硯遲未收到上揭行動電話，始悉受騙，
    報警循線查悉上情。
二、案經黃柏硯訴由宜蘭縣政府警察局羅東分局報告臺灣臺北地
    方檢察署檢察官偵查起訴。
    理  由
一、本件被告王浩羽所犯均係死刑、無期徒刑、最輕本刑為3年
    以上有期徒刑以外之罪，其於準備程序進行中就被訴事實為
    有罪之陳述，經受命法官告知簡式審判程序之旨，並聽取當
    事人之意見後，本院合議庭認無不得或不宜改依簡式審判程
    序進行之情形，爰依刑事訴訟法第273條之1第1項、第284條
    之1規定，裁定由受命法官獨任進行簡式審判程序。又本件
    所引屬於審判外陳述之傳聞證據，依同法第273條之2規定，
    不受第159條第1項關於傳聞法則規定之限制，依法有證據能
    力，合先敘明。
二、首揭犯罪事實，業據被告於偵訊及本院審理時坦承不諱（見
    偵卷第49頁至第50頁、審訴卷第74頁、第86頁、第90頁），
    核與證人即告訴人黃柏硯於警詢之陳述（見偵卷第17頁至第
    19頁）、證人林琯珩於警詢之陳述（見偵卷第9頁至第15頁
    ）、證人陳筱錡於偵訊之證述（見調偵卷第25頁至第26頁）
    情節一致，並有與其等所述相符之臉書「二手手機交易」網
    頁列印資料（見偵卷第39頁）、黃柏硯與被告LINE對話紀錄
    截圖（見偵卷第43頁至第45頁 ）、林琯珩與被告之LINE對
    話紀錄截圖（見偵卷第第75頁至第163頁）、首揭帳戶之客
    戶基本資料及客戶提存紀錄單（見偵卷第25頁至第32頁）、
    存摺影本（見偵卷第223頁至第225頁）、即時轉帳截圖（見
    偵卷第41頁）在卷可稽，堪認被告上開任意性自白與事實相
    符，資可採為認定事實之依據。綜上，本件事證明確，首開
    被告犯行，堪以認定，應予依法論科。　　
三、論罪科刑：
  ㈠核被告所為，係犯刑法第339條之4第1項第3款之以網際網路
    對公眾散布而犯詐欺取財罪。被告於本件犯行，係先透過網
    際網路對黃柏硯行使詐術，黃柏硯受騙後依指示匯款1萬7,5
    00元至林琯珩帳戶，被告再對不知情之林琯珩施詐，使其陷
    於錯誤後將黃柏硯匯入款項中之1萬3,400元提領交予被告。
    準此，依被告之犯罪計畫，其主要目的係詐取黃柏硯金錢，
    並利用不知情之林琯珩為其鞏固犯罪所得，對林琯珩施以詐
    術係詐取黃柏硯款項之犯罪計畫中所不可或缺之部分，應與
    其詐騙黃柏硯之手段視為完整一行為而予評價，始符合一般
    社會通念。職是，被告係以一行為同時侵害黃柏硯、林琯珩
    法益，僅論以1罪。
  ㈡被告前因犯詐欺取財2罪，經臺灣新北地方法院以108年度簡
    字第3269號判決各判處有期徒刑4月、3月，定應執行有期徒
    刑6月確定，於108年12月23日易科罰金執行完畢出監，有臺
    灣高等法院被告前案紀錄表在卷可參。是被告受有期徒刑執
    行完畢後，5年內故意再犯本件有期徒刑以上之罪，為累犯
    。經審酌受前案有期徒刑執行完畢，理應生警惕作用，期待
    其返回社會後能因此自我控管，詎未生警惕，於前開案件執
    行完畢不久再為相同罪質且相類手法（均係在臉書上刊登欲
    販賣商品之不實訊息）之本件犯行，足見前開案件有期徒刑
    執行之成效不彰，其對刑罰之反應力顯然薄弱，惡性非輕，
    因認有加重其刑之必要，爰依刑法第47條第1項規定，加重
    其刑。　
　㈢爰審酌被告不思以正當途徑獲取財物，透過網際網路詐欺黃
    柏硯之財物，造成黃柏硯財產上損失，並致林琯珩遭受檢警
    調查，被告所為應予非難。復考量被告犯後坦認犯行，因目
    前在監執行，未與黃柏硯達成和解或取得其諒解，兼衡被告
    個人戶籍資料查詢結果及本院審理時所陳述之智識程度及家
    庭經濟狀況，及被告犯罪之動機、目的、手段、詐得之金額
    等一切情狀，量處如主文所示之刑。　　
四、按犯罪所得，屬於犯罪行為人者，沒收之。前2項之沒收，
    於全部或一部不能沒收或不宜執行沒收時，追徵其價額，刑
    法第38條之1第1項、第3項分別定有明文。查被告於本案詐
    得之1萬7,500元，為其犯罪所得，未扣案亦未發還被害人，
    應依上開規定宣告沒收，並諭知於全部或一部不能沒收或不
    宜執行沒收時，追徵其價額。
據上論斷，應依刑事訴訟法第273條之1第1項、第299條第1項前
段，判決如主文。　　
本案經檢察官羅韋淵提起公訴，檢察官朱玓到庭執行職務。
中　　華　　民　　國　　111 　年　　6 　　月　　30　　日
                  刑事第二十庭  法  官  宋恩同
以上正本證明與原本無異。
如不服本判決應於收受送達後20日內向本院提出上訴書狀，並應
敘述具體理由；其未敘述上訴理由者，應於上訴期間屆滿後20日
內向本院補提理由書（均須按他造當事人之人數附繕本）「切勿
逕送上級法院」。告訴人或被害人如對於本判決不服者，應具備
理由請求檢察官上訴，其上訴期間之計算係以檢察官收受判決正
本之日期為準。因疫情而遲誤不變期間，得向法院聲請回復原狀
。
                                書記官  黃勤涵
中　　華　　民　　國　　111 　年　　7 　　月　　2 　　日
附錄本案論罪科刑法條全文：
刑法第339條之4：
犯第339條詐欺罪而有下列情形之一者，處1年以上7年以下有期
徒刑，得併科1 百萬元以下罰金：
一、冒用政府機關或公務員名義犯之。
二、三人以上共同犯之。
三、以廣播電視、電子通訊、網際網路或其他媒體等傳播工具，
    對公眾散布而犯之。
前項之未遂犯罰之。